【裁判字號】    97,交易,149
【裁判日期】    970604
【裁判案由】    過失傷害
【裁判全文】
臺灣板橋地方法院刑事判決             97年度交易字第149號
公  訴  人  臺灣板橋地方法院檢察署檢察官
被      告  丙○○
上列被告因過失傷害案件，經檢察官提起公訴（96年度偵字第
24715 號），本院判決如下：
    主  文
丙○○因過失傷害人，處拘役伍拾日，如易科罰金，以新臺幣壹
仟元折算壹日，減為拘役貳拾伍日，如易科罰金，以新臺幣壹仟
元折算壹日。
    事  實
一、丙○○於民國96年4 月1 日下午，駕駛車牌號碼為2927- QQ
    號自用小客車，搭載乘客蔡瓊慧、王妙琪2 人，沿臺北縣泰
    山鄉○○○路往泰山鄉（起訴書誤植為新莊市）方向下坡直
    行，於同日下午3 時許，行經該路24- 1 號 (起訴書誤植為
    46- 1 號)前 時，本應注意該路段時速不得超過50公里，並
    應注意車前狀況隨時採取必要之安全措施，而當時天候晴，
    日間自然光線，柏油路面乾燥，無缺陷，無障礙物，視距良
    好，並無不能注意之情事，竟疏於注意，貿然以約50至60公
    里之時速超速行駛，因而致煞車不穩，車輛失控跨越分向限
    制線駛入對向車道。適乙○○駕駛車牌號碼為2G- 4229號自
    用小客車，沿上開道路往林口方向上坡駛抵該處，見狀右閃
    不及而與丙○○駕駛之車輛發生碰撞，且同時撞擊由甲○○
    騎乘車牌號碼為HUF —983 號重型機車，致乙○○受有右側
    股骨骨折、下巴撕裂傷、頭皮撕裂傷、右側第4 、5 肋骨骨
    折及門牙4 顆斷裂等傷勢，甲○○則受有右側橈尺骨骨折、
    右足第1 、2 、3 蹠骨開放性骨折合併足部遠端神經壞死恢
    復不良、第4 腰椎壓迫性骨折等傷勢。
二、案經乙○○、甲○○訴由臺北縣政府警察局新莊分局報告臺
    灣板橋地方法院檢察署檢察官偵查起訴。
    理  由
一、訊據被告丙○○對於有於上揭時、地分別碰撞告訴人乙○○
    駕駛之車輛及告訴人甲○○騎乘之機車，並致該二告訴人分
    受有前述傷勢等情固予承認，惟矢口否認有何過失傷害犯行
    ，辯稱：其案發時所駕駛之車輛煞車失靈而致車輛失控，其
    並無過失云云。經查：
  (一)本件被告於96年4 月1 日下午，駕駛車牌號碼為2927- QQ號
    自用小客車，搭載乘客蔡瓊慧、王妙琪2 人，沿臺北縣泰山
    鄉○○○路往泰山鄉方向下坡直行，於同日下午3 時許，行
    經該路24- 1 號前時，以約50- 60公里之時速超速行駛，車
    輛失控跨越分向限制線駛入對向車道。適告訴人乙○○駕駛
    車牌號碼為2G- 4229號自用小客車，沿上開道路往林口方向
    上坡駛抵該處，見狀右閃不及而與告訴人丙○○駕駛之車輛
    發生碰撞，且同時撞擊由告訴人甲○○騎乘車牌號碼為HUF
    —983 號重型機車，致告訴人乙○○受有右側股骨骨折、下
    巴撕裂傷、頭皮撕裂傷、右側第4 、5 肋骨骨折及門牙4 顆
    斷裂等傷勢，告訴人甲○○則受有右側橈尺骨骨折、右足第
    1 、2 、3 蹠骨開放性骨折合併足部遠端神經壞死恢復不良
    、第4 腰椎壓迫性骨折之傷勢一情，業據被告於本院審理中
    自承無訛（見本院97年同年5 月21日審判筆錄第2 頁），核
    與證人即告訴人乙○○、甲○○、證人即被告搭載乘客蔡瓊
    慧、王妙琪證述相符，復有道路交通事故調查報告表1 份、
    臺灣省臺北縣區車輛行車事故鑑定委員會鑑定意見書1 份、
    現場車損照片36幀、長庚紀念醫院診斷證明書2 紙可資佐證
    ，此情已足認定。被告雖否認對於本件事故有過失行為，辯
    稱係其所駕駛車輛煞車系統失靈云云，惟據社團法人中華民
    國汽車消費者保護協會車輛瑕疵鑑定委員會出具之煞車失靈
    鑑定報告鑑定，認被告所駕駛之車輛煞車系統及其他相關零
    件皆未發現有所瑕疵，有國都汽車股份有限公司煞車失靈鑑
    定報告1 份附卷可稽 (見臺灣板橋地方法院檢察署96年度偵
    字第24715 號偵查卷第64- 72頁)； 雖被告又辯稱上開鑑定
    委員會僅就機械煞車部份鑑定，漏未就電腦行車穩定系統加
    以鑑定云云，然觀諸上開鑑定報告，該鑑定委員會已就被告
    所駕駛之車輛所有煞車系統，包括煞車圓盤、煞車磨擦塊(
    來令片)及ABS等所有煞車系統予以鑑定，有上開鑑定報告可
    參 (見上揭96年度偵字第24715 號偵查卷第64頁)， 是被告
    所辯顯不足採，被告於本件事故有過失行為，至為灼然。
  (三)綜上，被告於96年4 月1 日駕駛車輛，沿臺北縣泰山鄉○○○路往泰山方向下坡直行，疏未注意遵行行車限速及車前狀
    況而肇事，致二告訴人受傷，被告之過失及其過失行為與告
    訴人受傷結果間復有相當因果關係，均臻明確，被告之過失
    傷害犯行，堪予認定。
二、核被告所為，係犯刑法第284 條第1 項過失傷害罪。爰審酌
    被告之過失情況、告訴人受傷之情形及其他一切情狀，量處
    如主文所示之刑，並諭知易科罰金之折算標準；又本件被告
    犯罪行為之時間，係在96年4 月24日以前，合於中華民國96
    年罪犯減刑條例第2 條第1 項第3 款之減刑條件，應減其宣
    告刑2 分之1 如主文所示，並諭知易科罰金之折算標準，以
    示懲儆。
據上論斷，應依刑事訴訟法第299 條第1 項前段，刑法第284 條
第1 項前段、第41條第1 項、刑法施行法第1 條之1 ，中華民國
96 年 罪犯減刑條例第2 條第1 項第3 款、第7 條，判決如主文
。
本案經檢察官張誌洋到庭執行職務。
中    華    民    國    97    年    6     月     4    日
                  刑事第四庭法  官  吳冠霆
上列正本證明與原本無異。
如不服本判決，應於判決送達後十日內敘明上訴理由，向本院提
出上訴狀（應附繕本），上訴於臺灣高等法院。
                            書記官  黃炎煌
中    華    民    國    97    年    6     月    4     日
附錄法條：
刑法第284條。
中華民國刑法第284條
（過失傷害罪）
因過失傷害人者，處 6 月以下有期徒刑、拘役或 5 百元以下罰
金，致重傷者，處1年以下有期徒刑、拘役或5百元以下罰金。
從事業務之人，因業務上之過失傷害人者，處 1 年以下有期徒刑
、拘役或1 千元以下罰金，致重傷者，處 3 年以下有期徒刑、
拘役或2千元以下罰金。


司法院資訊處製作；財團法人民間司法改革基金會備份。
